# 请教陈版，租赁变更是否属于期后调整事项

提问人：LouisZrj 时间：2023-01-28 14:44:36
请教陈版，公司租用的办公楼租赁合同一年一签，当时根据董事会决议，预估行使续租权会至 2026 年，因此当时按照租赁至 2026 年确认的使用权资产和租赁负债。 2023 年初，出租方对租金单价进行了上调、租赁面积没有变、合同仍然是一年一签，我认为这个属于租赁变更。
请问：后续租金变更重新计量使用权资产和租赁负债，是否属于期后调整事项（重新签订的合约的时间在资产负债表报出日前），要按照新的计算结果调整 2022 年底的使用权资产和租赁负债？还是说有关变更在 2023 年进行处理？

回答人：chenyiwei
取决于租赁变更的发生日，即提升租金单价后的新租约是在何时签订的。如果在 2023 年内签订，则对于 2022 年年报而言，应属于资产负债表日后非调整事项，不应在 2022 年度财务报表中体现其影响。